【裁判字號】    98,上易,740
【裁判日期】    980430
【裁判案由】    侵占
【裁判全文】
臺灣高等法院刑事判決                 98年度上易字第740號
上  訴  人
即  被  告  甲○○
                      號7樓
                      ）
上列上訴人即被告因業務侵占案件，不服臺灣臺北地方法院97年
度易字第3335號，中華民國98年1月8日第一審判決（起訴案號：
臺灣臺北地方法院檢察署97年度偵緝字第1684號），提起上訴，
本院判決如下：
    主  文
上訴駁回。
    事實及理由
一、本案經本院審理結果，認第一審以上訴人即被告甲○○均係
    犯刑法第336條第2項之業務上侵占罪，分別判處有期徒刑6
    月，並定應執行刑為有期徒刑9月；認事用法及量刑均無不
    當，應予維持，並引用第一審判決書記載之事實、證據及理
    由（如附件）。
二、被告上訴意旨略以：伊係受僱於告訴人，因職務上僱佣關係
    ，引發民事糾紛，與刑事業務侵占有別；證人之供述未經伊
    詰問，顯有違反被告受憲法保障之權利；伊沒有侵占的意思
    ，已與告訴人和解，有要還錢云云。
三、惟查：
（一）按刑法第336條第2項所謂之業務，係指吾人社會地位所繼
      續經營之事業而言，又按刑法上所謂業務，係以事實上繼
      續執行之業務為準，凡以反覆為同種類之行為為目的之社
      會活動，均屬一種業務，再按侵占業務上持有物罪，以其
      所侵占之他人所有物係因執行業務而持有為構成要件，所
      謂業務係指吾人於社會上之地位所繼續經營之事務而言。
      最高法院26年滬上字第29號、69年度台上字第2729號、71
      年度台上字第5508號、72年度台上字第6872號分別著有判
      例可資參照。查被告自96年7月1日起至同年8月18日止，
      受僱於啟福生命事業有限公司擔任禮儀師，負責接洽喪葬
      禮儀服務及向客戶收取帳款，其就自客戶所收取之帳款顯
      係業務持有之物。其未將該帳款如交繳還公司，自該當於
      刑法之侵占業務上持有物罪，被告上訴意旨就此部分認非
      業務侵占云云，顯無可採。
（二）按除被告所犯為死刑、無期徒刑、最輕本刑為3年以上有
      期徒刑之罪或高等法院管轄第一審案件者外，於前條第一
      項程序進行中，被告先就被訴事實為有罪之陳述時，審判
      長得告知被告簡式審判程序之旨，並聽取當事人、代理人
      、辯護人及輔佐人之意見後，裁定進行簡式審判程序。刑
      事訴訟法第273-1條定有明文。查被告本件所犯係死刑、
      無期徒刑、最輕本刑為3年以上有期徒刑之罪或高等法院
      管轄第一審案件者以外之罪，被告於原審97年12月26日準
      備程序中就本案被訴事實已為有罪之陳述（見原審卷第22
      頁反面），被告並於同一準備程序中，同意本件於原審審
      理中改行簡易審判程序（亦見原審卷第22頁反面），原審
      嗣裁定本件改由受命法官獨任行簡式審判程序，此有原審
      裁定在卷可查（見原審卷第24頁），本件既經原審合法改
      行簡式審判程序，是證人之供述毋須經由被告詰問，亦得
      採為本案之證據，要無疑義。被告上訴意旨就此部分認證
      人之供述未經伊詰問，有違反其受憲法保障之權利云云，
      要係對法律之誤解所致，顯非可採。
（三）查，被告除於於原審準備程序中就本案被訴事實已為有罪
      之陳述外，其於原審審判中亦就本案犯行坦白承認（見原
      審審判筆錄），其於本院審理中亦自陳承認犯罪（見本院
      審判筆錄），是其於上訴意旨中所陳「沒有侵占的意思」
      云云，已非可採。至其於犯罪行為成立後與告訴人和解或
      還錢，均與已成立之犯罪行為無所影響，該等和解或還錢
      之事實僅係供法院量刑時之審酌爾。況告訴人於本院審理
      中亦到庭陳稱被告與其和解後，並未確實按照和解條件履
      行等語，是被告此部分上訴意旨所陳，亦無可採。
四、綜上所述，本件被告上訴意旨所陳各節，於法並無可採。其
    執此上訴意旨，任意指摘原判決不當，求予撤銷改判，為無
    理由，應予駁回。
據上論結，應依刑事訴訟法第373條、第368條、第371條，判決
如主文。
本案經檢察官王金聰到庭執行職務。
中    華    民    國    98    年    4    月    30    日
                  刑事第二十庭審判長法  官  楊貴雄
                                    法  官  高愈杰
                                    法  官  林銓正
以上正本證明與原本無異。
不得上訴。
                                    書記官  張淨
中    華    民    國    98    年    5     月    4     日
附錄：本案論罪科刑法條全文
中華民國刑法第336條
（公務公益侵占罪、業務侵占罪）
對於公務上或因公益所持有之物，犯前條第 1 項之罪者，處 1
年以上 7 年以下有期徒刑，得併科 5 千元以下罰金。
對於業務上所持有之物，犯前條第 1 項之罪者，處 6 月以上
5 年以下有期徒刑，得併科 3 千元以下罰金。
前二項之未遂犯罰之。


司法院資訊處製作；財團法人民間司法改革基金會備份。
